【裁判字號】    98,交聲,107
【裁判日期】    980202
【裁判案由】    聲明異議
【裁判全文】
臺灣臺南地方法院交通事件裁定         98年度交聲字第107號
移送機關    交通部公路總局嘉義區監理所麻豆監理站
異議人即
受處分人    甲○○
上列受處分人因違反道路交通管理處罰條例案件，對於交通部公
路總局嘉義區監理所麻豆監理站民國97年12月23日所為之裁決處
分（處分案號：麻監裁罰字第裁75-M00000000號）聲明異議，本
院裁定如下：
    主    文
異議駁回。
    理    由
一、原處分意旨略以：異議人即受處分人甲○○（下稱異議人）
    於民國97年9月27日11時16分許，駕駛其所有車牌號碼YKK-6
    90號重型機車，在臺南縣六甲鄉○○路與七甲街口，因未戴
    安全帽，遭台南縣警察局麻豆分局員警攔停製單舉發，嗣經
    移送機關即交通部公路總局嘉義區監理所麻豆監理站（下稱
    原處分機關）以其違規事證明確，依道路交通管理處罰條例
    第31條第6項之規定，裁處罰鍰新臺幣500元等語。
二、本件異議意旨略以：異議人於台南縣165號道路旁農地從事
    農作，在中午的時候騎車到約一公里遠的店家買便當，在路
    旁遭警察攔停舉發未戴安全帽，異議人於作農事時係戴斗笠
    ，戴安全帽的話無法工作，警察就未戴安全帽製單舉發係濫
    用權利，又異議人一生堂堂正正，自律甚嚴，未欠稅亦未欠
    他人金錢，對於警察濫用權利而聲明異議，請求撤銷原處分
    等語。
三、按機器腳踏車駕駛人或附載座人未依規定戴安全帽者，處駕
    駛人新臺幣500元罰鍰，道路交通管理處罰條例第31條第6項
    定有明文。
四、經查：
  (一)異議人於前開時間騎乘其所有車號YKK-690號重型機車，於
    六甲鄉○○路與七甲街口，有未戴安全帽之違規行為，經台
    南縣警察局麻豆分局對異議人製單舉發，有台南縣警察局97
    年9月27日南縣警交字第M00000000號舉發違反道路交通管理
    事件通知單1份附卷可稽，且異議人對其有上述違規行為並
    不爭執，是異議人有駕駛機車未戴安全帽之違規行為應可認
    定。
  (二)異議人雖辯稱係因在農地工作，僅到一公里遠之店家購買便
    當而未戴安全帽云云，然駕駛機車須戴安全帽為法所明定，
    上開立法係為保護駕駛人之頭部安全，因此，駕駛人如要駕
    駛機車即須戴安全帽，無論駕駛之車程遠近，是異議人上開
    辯詞，要無可採。
  (三)依上所述，原處分機關以異議人違反道路交通管理處罰條例
    第31條第6項之規定，裁處罰鍰新臺幣500元，核無不當，本
    件異議人之異議為無理由，應予駁回。
五、據上論結，應依道路交通管理處罰條例第87條第2項、道路
    交通案件處理辦法第19條，裁定如主文。
中    華    民    國    98    年    2     月    2     日
                      交通法庭  法  官  張家瑛
以上正本證明與原本無異。
如不服本裁定應於送達後5日內向本院提出抗告狀（應附繕本）
。
                                書記官  李淑惠
中    華    民    國    98    年    2     月    5     日


司法院資訊處製作；財團法人民間司法改革基金會備份。
